【裁判字號】    98,裁,2774
【裁判日期】    981112
【裁判案由】    聲請迴避
【裁判全文】
最  高  行  政  法  院  裁  定
                                      98年度裁字第2774號
抗  告  人  甲○○
            乙○○
            丙○○
            丁○○
上列抗告人與相對人臺中市政府間聲請迴避事件，對於中華民國
98年6月11日臺中高等行政法院98年度聲字第7號裁定，提起抗告
，本院裁定如下︰
    主  文
抗告駁回。
抗告訴訟費用由抗告人負擔。
    理  由
一、按抗告法院認抗告為不合法或無理由者，應為駁回抗告之裁
    定。
二、原裁定以：原審法院法官王茂修、莊金昌固曾參與原審法院
    92年度訴字第481號損害賠償事件之裁判，惟該判決經本院
    94年度判字第1216號判決廢棄並發回更審後，經原審法院94
    年度訴更一字第30號判決駁回抗告人之訴。抗告人對該判決
    不服，提起上訴，經本院97年度裁字第4624號裁定以上訴逾
    期為由，駁回抗告人之上訴而告確定。嗣抗告人對原審法院
    94年度訴更一字第30號判決，提起再審之訴，現由原審法院
    97年度再字第40號審理中。按抗告人所提起之原審法院97年
    度再字第40號事件，其再審之標的係原審法院94年度訴更一
    字第30號判決，而非原審法院92年度訴字第481號判決，抗
    告人聲請法官王茂修、莊金昌迴避，此2名法官雖參與原審
    法院92年度訴字第481號事件之裁判，對於原審法院97年度
    再字第40號事件而言，並非行政訴訟法第19條第5款規定之
    所謂曾參與該訴訟事件之前審裁判者，核與行政訴訟法第19
    條第5款所規定應迴避之要件不合，亦非司法院大法官會議
    釋字第256號解釋意旨所指應迴避之情形。從而，抗告人聲
    請該2名法官迴避，於法無據等由，而駁回抗告人之聲請，
    經核並無違誤。
三、抗告意旨略謂：臺中高等行政法院92年度訴字第481號判決
    係該院94年度訴更一字第30號判決之更審前之原裁判，而該
    院94年度訴更一字第30號判決則是本案提起再審之標的，因
    此莊金昌與王茂修2位法官係參與前開92年度訴字第481號判
    決的法官，即曾參與本案件更審前的原裁判，即為抗告人提
    出迴避的重要依據與需做出裁判的事項，然而原裁定未針對
    此點提出其理由及說明，核屬裁定不備理由云云。
四、本院查：按行政訴訟法第19條規定：「法官有左列情形之一
    者，應自行迴避，不得執行職務：一、有民事訴訟法第32條
    第1款至第6款情形之一者。二、曾在中央或地方機關參與該
    訴訟事件之行政處分或訴願決定者。三、曾參與該訴訟事件
    相牽涉之民刑事裁判者。四、曾參與該訴訟事件相牽涉之公
    務員懲戒事件議決者。五、曾參與該訴訟事件之前審裁判或
    更審前之原裁判者。六、曾參與該訴訟事件再審前之裁判者
    。但其迴避以一次為限。」其第5款所謂曾參與該訴訟事件
    之前審裁判，係指法官就同一事件曾參與下級審法院裁判而
    言；所謂曾參與該訴訟事件之更審前之原裁判，係指參與最
    高行政法院發回更審前之裁判而言。本件抗告人係對於原審
    法院94年度訴更一字第30號確定終局判決提起再審之訴，由
    原審法院以97年度再字第40號受理，而參與該確定終局判決
    之法官，並無王茂修法官、莊金昌法官，抗告人聲請該2名
    法官迴避，核與行政訴訟法第19條第5款規定不合，自無需
    迴避。抗告人主張莊金昌與王茂修兩位法官係參與前開92年
    度訴字第481號判決的法官，即曾參與本案件更審前的原裁
    判云云，殊無可採。其抗告為無理由，應予駁回。
五、依行政訴訟法第104條、民事訴訟法第95條、第78條、第85
    條第1項前段，裁定如主文。
中    華    民    國    98    年    11    月    12    日
                    最高行政法院第三庭
                        審判長法官  高  啟  燦
                              法官  曹  瑞  卿
                              法官  陳  鴻  斌
                              法官  黃  合  文
                              法官  王  碧  芳
以  上  正  本  證  明  與  原  本  無  異
中    華    民    國    98    年    11    月    16    日
                              書記官  邱  彰  德


司法院資訊處製作；財團法人民間司法改革基金會備份。
